最高法院刑事裁定　　　　　　　　　 110年度台抗字第1865號
抗　告　人　臺灣高等檢察署檢察官林宏松
受　刑　人　許忠幃





上列抗告人因受刑人加重詐欺等罪案件，不服臺灣高等法院中華
民國110年9 月27日定應執行刑之裁定（110年度聲字第3494號，
聲請案號：臺灣高等檢察署110 年度執聲字第1571號），提起抗
告，本院裁定如下：
    主  文
抗告駁回。
    理  由
一、按裁判確定前犯數罪者，併合處罰之。又數罪併罰，有二裁
    判以上者，依刑法第51條之規定，定其應執行之刑。且數罪
    併罰，宣告多數有期徒刑者，於各刑中之最長期以上，各刑
    合併之刑期以下，定其刑期，但不得逾30年，同法第50條第
    1項前段、第51條第5款、第53條規定甚明。又執行刑之量定
    ，係事實審法院裁量之職權，倘其所酌定之執行刑，並未違
    背刑法第51條各款或刑事訴訟法第370 條第2、3項所定之方
    法或範圍（即法律之外部性界限），亦無明顯違背公平、比
    例原則或整體法律秩序之理念者（即法律之內部性界限），
    即不得任意指為違法或不當。
二、本件原裁定以受刑人許忠幃因加重詐欺等罪案件，經法院先
    後判處如其附表（下稱附表）各編號所示之刑確定（其中附
    表編號1至6所示之罪，業經臺灣士林地方法院110 年度聲字
    第396號刑事裁定定應執行有期徒刑3年10月確定〈附表編號
    1至6之罪名欄應為加重詐欺，均誤載為詐欺，另編號1 之犯
    罪日期欄為108年6月18日，誤載為108年6月28日，應予更正
    〉；編號7至9所示之罪，業經原審法院110 年度上更一字第
    73 號刑事判決定應執行有期徒刑1年6月確定〈附表編號7至
    9 之罪名欄應為加重詐欺，均誤載為詐欺，偵查【自訴】機
    關年度案號欄應為士林地檢108 年度偵字第11941號、第125
    60號，均誤載為士林地檢108 年度偵字第110941號、第1256
    0號，另備註欄為「110年度上更一字第73號判決」，誤載為
    「110 年度上更一字第79號判決」，應予更正〉），合於定
    應執行刑之規定。經受刑人請求由檢察官聲請定其應執行刑
    ，核屬正當，爰審酌受刑人犯罪之犯罪類型、動機、情節及
    行為次數等情狀後，整體評價其應受矯治之程度，兼衡責罰
    相當與刑罰經濟之原則，予以綜合判斷，而定應執行有期徒
    刑4年6月，既在定應執行刑各罪中之最長期以上，各罪合併
    之刑期以下，及未滿上述定應執行刑合併之有期徒刑，並未
    逾越法律之界限，亦無明顯濫用裁量權情形，經核尚無違誤
    。
三、檢察官就上開刑事裁定及刑事判決所示之各罪，因符合刑法
    第50條之數罪併罰規定，乃聲請就全部各罪合併定應執行刑
    ，係增加經另案裁判確定合於數罪併罰規定之其他犯罪，並
    非僅將已定應執行刑確定之部分犯罪抽離而重複與他罪定應
    執行刑，並未違反一事不再理原則。檢察官抗告意旨指摘原
    裁定違反一事不再理原則云云，難認有據。故本件抗告為無
    理由，應予駁回。
據上論結，應依刑事訴訟法第412條，裁定如主文。
中    華    民    國   110    年    11    月    4     日
                  刑事第七庭審判長法  官  李  錦  樑  
                                  法  官  蔡  彩  貞  
                                  法  官  林  孟  宜  
                                  法  官  吳  淑  惠  
                                  法  官  邱  忠  義  
本件正本證明與原本無異
                                  書記官
中    華    民    國   110    年    11    月    8     日